臺灣臺中地方法院刑事判決　　　　　　　　　　　　　九十一年度交自字第四四號
　　自　訴　人　乙○○
　　被　　　告　甲○○
右列被告因業務過失傷害案件，經自訴人提起自訴，本院判決如左：
    主  文
甲○○從事業務之人，因業務上之過失傷害人，處拘役伍拾日，如易科罰金，以參佰
元折算壹日。
    事  實
一、甲○○係營業自小客車司機，為從事駕駛業務之人，於民國（下同）九十一年六
    月二十日凌晨三時四十五分許，駕駛車牌號碼五Ｒ－九七七號營業自小客車，沿
    台中市○區○○○路由東北往西南方向行駛，途經忠太西路與梅亭街之閃光黃燈
    之交岔路口時未減速接近，小心通過，而依當時情形，天候為晴，夜間有照明，
    視距良好，路面無障礙物，並無不能注意之情事，竟疏於注意，適廖振坤騎乘車
    牌號碼ＳＵＢ－五七○號機車，沿台中市○區○○街由東南往西北方向行駛，經
    過該閃光紅燈路口時未暫停讓幹道車先行，兩車相撞，致廖振坤受有頭部外傷合
    併腦震盪、右側手臂擦傷撕裂傷、左側手臂擦傷、兩側下肢擦傷等傷害。甲○○
    於肇事後，於有偵查犯罪職權之機關尚不知何人為肇事者前，即以電話報案，並
    主動向到場處理之員警陳述肇事經過，自首並願接受裁判。
二、案經廖振坤之母乙○○提起自訴。
    理  由
一、訊據被告甲○○對於右揭犯罪事實雖坦承發生車禍致被害人廖振坤受傷，惟辯稱
    主要過失在於被害人不遵守交通規則等語，惟查右揭過失傷害之犯罪事實，業據
    自訴人乙○○指訴明確，復有台中市○○○道路交通事故調查報告表一份、車禍
    現場相片十一幀附卷可稽。而被害人即自訴人之子廖振坤因本次車禍，受有事實
    欄所述之傷害，亦有中山醫學大學附設醫院中港分院診斷證明書一份附卷可憑。
    查本件車禍發生之原因，係被害人騎乘機車，行經閃光紅燈號誌之交岔路口，未
    暫停讓幹道車先行，為肇事主因，被告駕駛營業自小客車，行經閃光黃燈號誌交
    岔路口，未減速慢行，為肇事次因。且本件經送台灣省台中市區車輛行車事故鑑
    定委員會鑑定結果，亦同此認定，有該委員會九十一年一月九日中市鑑字第九一
    ○九一○號函一份在卷可憑。
二、按閃光黃燈表示警告，車輛應減速接近，注意安全，小心通過，道路交通標誌標
    線號誌設置規則第二百十一條第一項第一款定有明文，被告駕駛汽車，自應注意
    上述道路交通安全規則之規定，且依當時情況，天候為晴、路面無障礙物、視距
    良好之情況下，並無不能注意之情事，被告應注意，能注意而不注意，以致肇事
    ，致被害人受有事實欄所述之傷害，被告實有過失，且被告之過失行為與被害人
    之傷害間有相當因果關係，雖被害人對本件車禍之發生亦與有過失，但不能因此
    解免被告刑責，從而本案事證明確，被告犯行堪予認定。
三、核被告所為，係犯刑法第二百八十四條第二項前段之業務過失傷害罪。被告於肇
    事後，於有偵查犯罪職權之機關尚不知何人為肇事者前，即以電話報案並留於現
    場，於承辦警員劉茂維到場製作現場圖時留在現場，且接受法院裁判，有台中市
    警察局交通事故談話紀錄表一份可證，被告既已留於現場，並主動向到場警員告
    知其為肇事之人，且接受法院裁判，自應認為被告已自首，核與刑法第六十二條
    前段自首規定相符，依法減輕其刑。爰審酌被告過失程度僅係次因、告訴人所受
    傷勢、犯後坦承犯行、被害人與有過失、犯後態度良好等一切情況，量處如主文
    所示之刑，並諭知易科罰金之折算標準，以資懲儆。
據上論斷，應依刑事訴訟法第三百四十三條、第二百九十九條第一項前段，刑法第二
百八十四條第二項前段、第六十二條前段、第四十一條第一項前段，罰金罰鍰提高標
準條例第一條前段、第二條，判決如主文。
中      華      民      國      九十一      年     十二     月   十八   日
                                    台灣台中地方法院交通法庭
                                        法  官    郭  德  進
右正本證明與原本無異
如不服本判決應於送達後十日內向本院提出上訴狀
                                        書記官
中      華      民      國      九十一      年     十二     月   十九   日
刑法第二百八十四條第二項：
從事業務之人，因業務上之過失傷害人者，處一年以下有期徒刑、拘役或一千元以下
罰金，致重傷者，處三年以下有期徒刑、拘役或二千元以下罰金。
                                                                        Ｂ
